臺灣板橋地方法院刑事判決　　　　　　 100年度訴字第2708號
公　訴　人　臺灣板橋地方法院檢察署檢察官
被　　　告　黃進興
上列被告因違反毒品危害防制條例案件，經檢察官提起公訴（10
0 年度毒偵字第6835號），本院合議庭以裁定進行簡式審判程序
，判決如下：
    主  文
黃進興施用第一級毒品，累犯，處有期徒刑拾月。
    事  實
一、黃進興前因施用毒品案件，經本院裁定將其送往勒戒處所觀
    察、勒戒後，認有繼續施用毒品之傾向，再經本院裁定令入
    戒治處所施以強制戒治，嗣其強制戒治成效經評定為合格，
    無繼續戒治之必要，乃再由本院裁定停止戒治，所餘戒治期
    間付保護管束，而於民國88年11月2 日保護管束期滿未經撤
    銷，視為強制戒治期滿，由臺灣板橋地方法院檢察署檢察官
    以89年度戒毒偵字第28號為不起訴處分確定；黃進興於上開
    強制戒治執行完畢後5 年內，復有施用第一級毒品之行為，
    經本院以91年度訴字第754 號判處有期徒刑10月確定（已執
    行完畢）；另因施用第一級毒品案件，經本院以95年度訴字
    第2866號判處有期徒刑11月確定，再因施用第一級毒品案件
    ，經本院以96年度訴字第1292號判處有期徒刑1 年確定，上
    開宣告之有期徒刑11月、有期徒刑1 年嗣分別經法院裁定減
    刑為有期徒刑5 月又15日、有期徒刑6 月確定，經接續執行
    ，而於97年2 月8 日縮刑期滿執行完畢（起訴書誤載為97年
    2 月22日執行完畢）。詎黃進興仍不知悔改，明知海洛因為
    毒品危害防制條例第2 條第2 項第1 款所規定之第一級毒品
    ，竟基於施用第一級毒品海洛因之犯意，於100 年8 月31日
    下午3 時許，在新北市○○區○○路某溪邊旁，以將海洛因
    加水稀釋後再以針筒注射入體內之方式，施用第一級毒品海
    洛因（該注射針筒業經丟棄而滅失）；嗣於100 年9 月2 日
    上午11時許（起訴書誤載為100 年9 月2 日13時7 分許），
    為警在黃進興位於新北市○○區○○路36之2 號居處將其查
    獲，經警採集黃進興之尿液送檢驗後，發現呈毒品陽性反應
    ，始偵得上情。
二、案經臺北市政府警察局移送臺灣板橋地方法院檢察署檢察官
    偵查起訴。
    理  由
一、上揭事實，業據被告黃進興迭於偵查中及本院審理時均坦白
    承認；且被告於為警查獲後所採集之尿液，經送請臺灣尖端
    先進生技醫藥股份有限公司以酵素免疫分析法初步檢驗、氣
    相層析質譜儀法確認檢驗之檢驗結果，確呈海洛因代謝物嗎
    啡、可待因陽性反應，有該檢驗機構出具之濫用藥物檢驗報
    告1 紙附卷可稽，足認被告上開自白，核與事實相符。又被
    告前因施用毒品案件，經本院裁定將其送往勒戒處所觀察、
    勒戒後，認有繼續施用毒品之傾向，再經本院裁定令入戒治
    處所施以強制戒治，嗣其強制戒治成效經評定為合格，無繼
    續戒治之必要，乃再由本院裁定停止戒治，所餘戒治期間付
    保護管束，而於88年11月2 日保護管束期滿未經撤銷，視為
    強制戒治期滿，由臺灣板橋地方法院檢察署檢察官以89年度
    戒毒偵字第28號為不起訴處分確定；被告於上開強制戒治執
    行完畢後5 年內，復有施用第一級毒品之行為，經本院以91
    年度訴字第754 號判處有期徒刑10月確定；另因施用第一級
    毒品案件，先後經本院以95年度訴字第2866號、96年度訴字
    第1292號分別判處有期徒刑11月、有期徒刑1 年確定（嗣經
    裁定減刑執行完畢），此亦有臺灣高等法院被告前案紀錄表
    1 份在卷可按；本件事證明確，被告施用毒品犯行，堪以認
    定。
二、按海洛因為毒品危害防制條例第2 條第2 項第1 款所規定之
    第一級毒品。核被告所為，係犯毒品危害防制條例第10條第
    1 項之施用第一級毒品罪；其施用前後持有第一級毒品海洛
    因之低度行為，應為其施用之高度行為所吸收，不另論罪。
    又被告有如事實欄第1 項所載之犯罪科刑及執行紀錄，有臺
    灣高等法院被告前案紀錄表在卷可參，其於受有期徒刑之執
    行完畢後，5 年內故意再犯本件有期徒刑以上之罪，為累犯
    ，應依刑法第47條第1 項規定加重其刑。爰審酌被告前已因
    施用毒品而受不起訴處分之寬典，並經法院論罪科刑執行完
    畢，猶不知警惕而再犯本件之罪，顯見其自制力薄弱，惟其
    施用毒品僅屬自殘行為，對於他人之法益尚無直接之侵害，
    及其犯後坦承犯行，態度尚稱良好等一切情狀，認公訴人具
    體求處被告有期徒刑1 年，尚屬過重，爰量處如主文所示之
    刑，以資懲儆。
據上論斷，應依刑事訴訟法第273 條之1 第1 項、第299 條第1
項前段，毒品危害防制條例第10條第1 項，刑法第11條前段、第
47條第1 項，判決如主文。
本案經檢察官林修平到庭執行職務
中    華    民    國    100   年    11    月    30    日
                刑事第十九庭  法  官  劉景宜
上列正本證明與原本無異。
如不服本判決，應於判決送達後10日內敘明上訴理由，向本院提
出上訴狀 (應附繕本) ，上訴於臺灣高等法院。其未敘述上訴理
由者，應於上訴期間屆滿後20日內向本院補提理由書「切勿逕送
上級法院」。
                              書記官  謝秀青
中    華    民    國   100    年    12    月    2     日
附錄本案論罪科刑法條全文：
毒品危害防制條例第10條第1項
毒品危害防制條例第10條
施用第一級毒品者，處 6 月以上 5 年以下有期徒刑。
施用第二級毒品者，處 3 年以下有期徒刑。